【裁判字號】    89,易,294
【裁判日期】    890523
【裁判案由】    竊盜
【裁判全文】
臺灣花蓮地方法院刑事判決                          八十九年度易字第二九四號
    公  訴  人  臺灣花蓮地方法院檢察署檢察官
    被      告  甲○○
    選任辯護人  黃健弘
右列被告因竊盜案件，經檢察官聲請逕以簡易判決處刑（八十九年度偵字第八六號）
，本院認有刑事訴訟法第四百五十一條之一第四項但書之情形，改依通常訴訟程序審
理，並判決如左：
    主  文
甲○○無罪。
    理  由
一、公訴意旨略以：被告甲○○意圖為自己不法之所有，於民國八十八年十月十四日
    上午十時三十分許，在花蓮縣萬榮鄉馬遠村一六六之一號其所開設檳榔攤，見丙○○在其店內檳榔攤購物時，竟徒手竊取丙○○停放於店外之車號ＨＧＭ─一一
    一號機車行李箱內之現金新台幣（下同）五萬元，得手後正準備離去時，即遭丙○○發覺欲向其追討時，但仍為甲○○所逃逸，因認被告涉有刑法第三百二十條
    第一項之竊盜罪嫌。
二、按犯罪事實應依証據認定之，無証據不得推定其犯罪事實；又不能証明被告犯罪
    ，應為無罪之諭知，刑事訴訟法第一百五十四條、第三百零一條第一項分別定有
    明文。次按告訴人之告訴，係以使被告受刑事訴追為目的，是其陳述是否與事實
    相符，仍應調查其他證據以資審認，最高法院五十二年台上字第一三００號著有
    判例。訊據被告甲○○堅詞否認前揭犯行，辯稱：伊於八十八年十月十四日上午
    與乙○○至山上看檳榔園，在檳榔園內還打了二通行動電話找戊○○要去看檳榔
    園，後來有與乙○○一起到光復找戊○○，並不在家中，怎可能竊取丙○○的錢
    等語。經查，本件公訴人認被告涉有前揭竊盜犯行，無非以告訴人丙○○指訴歷
    歷，並有證人乙○○證述明確及照片數幀在卷為其論據。然查：
  (1)證人乙○○於警訊時及本院調查時（偵查中未傳訊）均證稱：八十八年十月十四
    日八時許，我至被告家與被告一起去看他的檳榔園，後來被告又帶我到光復大全
    山上一位張姓朋友（經被告陳明為戊○○）的檳榔園看檳榔，當時已大約快十一
    點左右，我與被告和他的張姓朋友大約至下午就各自返家離去，我又載被告回到
    他馬遠村家中，到家時約下午一、二點左右等語，是以依乙○○之證詞，並未對
    被告竊盜犯行提供任何不利於被告之證詞，公訴人所指經證人乙○○證述明確云
    云，顯有誤會。
  (2)告訴人丙○○於警訊時指稱：「我將發包檳榔園的錢十四萬元及自己存的一萬元
    ，分成三把，每把五萬元，準備要存入銀行，經過被告住處，想買檳榔，就進入
    他家去買檳榔，不料被告發現我有十五萬元，就將手伸進車箱內拿出五萬元就逃
    跑，我向前追趕，追到時向他要五萬元，他則說沒拿不肯還我」等語，於偵查中
    稱：「我回到車上，見被告把錢拿在手裡，我叫他還我，他不肯，我二人追逐，
    他不理我，我沒辦法才到派出所報案」等語，於本院審理時則先稱：「錢只有用
    橡皮分二梱綁著，一梱十萬，一梱五萬」、「所剩十萬元有存」（本院八十九年
    三月十四日訊問筆錄）、嗣又改稱：「十五萬放在家中不方便」、「後來十萬元
    後來沒有存在銀行，拿來當零用錢」、「被告的店員丁○○本來在屋內，被告在
    屋外把五萬元拿給丁○○，共同逃逸無蹤」（見八十九年三月二十八日訊問筆錄
    、告訴人八十九年三月十四日告訴狀）等語，依告訴人歷次之供述，其對於十五
    萬元如何綑綁說法先後迴異，且於警訊時及偵查中均未提及被告有將五萬元交給
    丁○○之人，而告訴人復未依其原先之計畫將其餘十萬元存入銀行，是以告訴人
    前開十五萬元於案發時究竟仍否存在、有無帶至被告住處前，實不無可疑之處。
  (3)證人丁○○到庭作證亦稱案發當時其在家中休息，被告也沒有交給其五萬元等語
    。
  (4)證人即承辦本案之花蓮縣警察局鳳林分局馬遠派出所警員己○○證稱：告訴人報
    案時稱其追到（警卷）現場照片中的羊腸小徑，追到後錢就不見了，並未提及丁○○等語，證人戊○○則證稱：被告有說要帶人來包檳榔，於八十八年十月十四
    日上午九時許被告打電話來說要記得，十點多又打給我，說他已經到山上了，共
    打了二次電話，我到檳榔園去與他們看到下午二點多才離開，家中電話為000
    000000等語，依被告所述其打給戊○○時所使用之0000000000
    號行動電話調閱通聯紀錄，被告前開電話於八十八年十月十四上午十一時十八分
    、同日上午十一時二十一分均有撥出000000000電話，有台灣大哥大股
    份有公司八十九年四月五日傳真函在卷可按，然打電話之時間與證人戊○○所述
    不同，證人戊○○所述不無附喝被告辯解之可能，然尚不足以此認被告有竊盜之
    犯行。
  (5)此外復查無其他積極證據足證明被告涉有公訴人所指涉之犯行，依前揭說明，自
  難以告訴人單一之指訴即認被告涉有前揭竊盜犯行，本件被告犯罪既不能證明，
    即應為被告無罪之諭知。
據上論斷，應依刑事訴訟法第四百五十二條、第三百零一條第一項前段，判決如主文
。
中      華      民       國      八十九      年     五     月  二十三   日
                                 臺灣花蓮地方法院刑事庭
                                     法  官  林  碧  玲
右正本證明與原本無異。
如對本判決不服，應於送達後十日內，向本院提出上訴狀。（應抄附繕本）告訴人或
被害人如對於本判決不服者，應具備理由請求檢察官上訴，其上訴期間之計算係以檢
察官收受判決正本之日期為準。
                                     法院書記官
中      華      民      國       八十九      年     五    月    二十四  日


司法院資訊處製作；財團法人民間司法改革基金會備份。
